臺灣高等法院臺南分院刑事判決　　　　 94年度上訴字第854號
上　訴　人　臺灣臺南地方法院檢察署檢察官
上　訴　人
即　被　告　甲○○
上列上訴人因毒品危害防制條例案件，不服臺灣臺南地方法院94
年度訴字第344號中華民國94年7月20日第一審判決（起訴案號：
臺灣臺南地方法院檢察署94年度毒偵字第308號，併案案號：該
署94年度毒偵字第1186號），提起上訴，暨該署檢察官併案審理
（併案案號：臺灣臺南地方法院檢察署94年度毒偵字第1916號、
1931號），本院判決如下：
    主  文
上訴駁回。
    事  實
一、甲○○前因81年間肅清煙毒條例案件，經原審判處有期徒刑
    3年9月，復經本院以82年度上訴字第143號駁回上訴確定；
    又因82年間肅清煙毒條例案件，經原審以82年度訴字第1287
    號判處有期徒刑3年10月，二案接續執行，於85年1月29日縮
    短刑期假釋出監，於89年12月8日縮短刑期假釋期滿（原判
    決認係89年12月12日，應予更正），未經撤銷，以已執行完
    畢論。又因施用第一級毒品海洛因案件，於91年間經原審以
    91年度毒聲字第771號裁定送觀察、勒戒後，認有繼續施用
    毒品之傾向，經原審以91年度毒聲字第1198號裁定令入戒治
    處所施以強制戒治一年，嗣經原審以92年度毒聲字第150號
    裁定停止戒治，所餘戒治期間，付保護管束，於92年3月3日
    停止戒治釋放出所，而於92年7月16日交付保護管束期滿執
    行完畢，並經臺灣臺南地方法院檢察署檢察官於92年7月21
    日，以92年度戒毒偵字第174號為不起訴處分確定。詎甲○
    ○仍未戒除毒癮，明知毒品海洛因，係毒品危害防制條例所
    明定之第一級毒品，不得持有及施用，竟基於施用第一級毒
    品海洛因之概括犯意，於92年7月16日強制戒治執行完畢釋
    放後之五年內，自93年4、5月間某日起至94年5月31日中午
    止，以將海洛因加水摻入注射針筒注射之方式，在臺南市○
    區○○街246巷109號住處等地，連續施用第一級毒品海洛因
    多次。嗣先後於(一)93年10月24日，因甲○○為臺南市警察局
    第五分局列管調驗之毒品人口，經該分局通知其到場，而於
    同日14時51分許接受定期採尿，送驗結果呈嗎啡陽性反應；
    (二)94年01月14日22時19分許，經警通知到場採尿送驗結果，
    呈嗎啡陽性反應；(三)94年3月24日，在臺南市○區○○街246
    巷109號為警盤查，經甲○○同意後，於同日13時30分許採
    集尿液送驗，結果呈嗎啡陽性反應；(四)94年5月31日晚上20
    時10分許，因本案遭通緝，在臺南縣永康市○○路與華興街
    口為警緝獲，並於同日晚上21時24分許，經其同意後採集尿
    驗送驗，結果呈嗎啡陽性反應，始查知上情。
二、案經臺南市警察局第五分局報告臺灣臺南地方法院檢察署檢
    察官偵查起訴及臺南市警察局第三分局報告臺灣臺南地方法
    院檢察署檢察官函請併案審理。
    理  由
一、上揭犯罪事實，業據上訴人即被告甲○○於本院及原審審理
    時坦承不諱，且被告分別於93年10月24日14時51分許、94年
    1月14日22時19分許、94年3月24日13時30分許及94年5月31
    日21時24分許，經警採集尿液送驗結果均呈嗎啡陽性反應，
    有臺南市警察局第三分局偵辦甲○○涉嫌毒品案尿液編號與
    姓名年籍資料對照表、臺南縣警察局永康分局偵辦毒品危害
    防制條例案送驗尿液編號與真實姓名對照編號名冊、臺灣檢
    驗科技股份有限公司93年12月1日濫用藥物尿液檢驗報告（
    報告編號：ＫＨ2004Ｂ0000000號）、長榮大學毒物研究中
    心94年4月15日濫用藥物檢驗確認報告、長榮大學毒物研究
    中心94年6月17日濫用藥物檢驗確認報告各1紙（詳臺南市警
    察局第五分局南市警五刑偵字第032號刑案偵查卷宗第5頁、
    第6頁；臺南市警察局第三分局南市警三刑偵字第000000028
    4號刑案偵查卷宗第3頁、第4頁；原審卷第79頁、第80頁）
    暨長榮大學毒物研究中心94年2月24日確認報告等件附卷可
    稽。按海洛因係由嗎啡經化學合成而製得，經注射進入人體
    後，因代謝而分解又生成嗎啡，因此施打海洛因後，由尿液
    檢驗結果仍為嗎啡反應。是以，被告自白施打海洛因，而採
    尿化驗之結果呈現嗎啡陽性反應，核屬科學上合理之現象。
    綜合上開事證互核相符，被告連續施用第一級毒品海洛因之
    犯行至為明灼。又被告曾因施用第一級毒品海洛因案件，於
    91年間經原審以91年度毒聲字第771號裁定送觀察、勒戒後
    ，認有繼續施用毒品之傾向，經原審以91年度毒聲字第1198
    號裁定令入戒治處所施以強制戒治一年，嗣經原審以92年度
    毒聲字第150號裁定停止戒治，所餘戒治期間，付保護管束
    ，於92年3月3日停止戒治釋放出所，而於92年7月16日交付
    保護管束期滿執行完畢，並經臺灣臺南地方法院檢察署檢察
    官於92年7月21日，以92年度戒毒偵字第174號為不起訴處分
    確定等情，此有臺灣臺南地方法院檢察署檢察官刑案資料查
    註紀錄表及臺灣高等法院被告前案紀錄表各1 份在卷可參，
    足認被告於強制戒治執行完畢釋放後5 年內再犯毒品危害防
    制條例第10條之罪。綜上所查，被告自白核與事實相符，本
    件事證明確，被告犯行堪以認定。
二、查海洛因為第一級毒品，毒品危害防制條例第2條第2項第1
    款分別定有明文。被告於上揭時、地連續施用第一級毒品海
    洛因，核其所為，係犯毒品危害防制條例第10條第1項之施
    用第一級毒品罪。被告施用時非法持有第一級毒品海洛因之
    低度行為，已為其施用之高度行為所吸收，不另論罪。其先
    後多次施用第一級毒品之犯行，時間緊接，犯罪構成要件相
    同，顯係基於概括犯意反覆為之，為連續犯，應依刑法第五
    十六條之規定以一罪論，並依法加重其刑。至被告自93年4
    、5月間某日起至93年8月間某日止及93年10月25日起至94
    年5月31日中午止，連續施用第一級毒品海洛因之犯行，雖
    均未據公訴人起訴，惟與業經起訴有罪部分之犯行，有連續
    犯裁判上一罪之關係，已如前述，本院自得一併審理，附此
    敘明。又被告前因81年間肅清煙毒條例案件，經原審判處有
    期徒刑3年9月，復經本院以82年度上訴字第143號駁回上訴
    確定；又因82年間肅清煙毒條例案件，經原審以82年度訴字
    第1287號判處有期徒刑3年10月，二案接續執行，於85年1月
    29日縮短刑期假釋出監，於89年12月8日因縮短刑期假釋期
    滿，未經撤銷，以已執行完畢論，此有臺灣臺南地方法院檢
    察署刑案資料查註紀錄表及臺灣高等法院被告前案紀錄表各
    一份在卷可證，其受有期徒刑之執行完畢，五年以內再犯
    本件有期徒刑以上之罪，為累犯，應依法加重其刑，並依刑
    法第七十條之規定，遞加重其刑。
三、原審以被告罪証明確，因予適用毒品危害防制條例第10條第
    1項，刑法第11條前段、第56條、第47條之規定；並審酌被
    告有如事實欄所載之前科素行，猶不知悔改，再犯本件連續
    施用第一級毒品罪，並審酌其犯罪之動機、目的、手段、所
    生危害、施用毒品之期間、為警查獲後仍再繼續施用毒品、
    犯罪後坦承犯行態度良好及施用毒品自戕身心等一切情狀，
    量處有期徒刑1年，及以未扣案之被告用以施用第一級毒品
    海洛因之數目不詳之注射針筒，已為被告丟棄乙情，業據被
    告供明在卷（詳原審卷第86頁），是該等注射針筒既無證據
    足資證明尚存在，為免將來執行發生困難，爰不併予宣告沒
    收。經核原審認事用法俱無不合，量刑亦稱妥適。檢察官上
    訴以被告於94年1月14日之前26小時內某時，在其住處另有
    施用第一級毒品之犯行，原審未及審酌等語指摘原判決不當
    ；另被告上訴則指摘原審量刑過重云云。然觀之原判決已將
    檢察官此部分所指（即該署94年度毒偵字第1931號併案部分
    ）連同併案部分（即該署94年度毒偵字第1916號）併案審理
    ，並予論罪在案，檢察官上訴並無理由。再被告連續四次經
    警採尿送驗結果均呈嗎啡陽性反應，顯見被告為警查獲後並
    未主動戒除毒癮，一再施用毒品，而施用第一級毒品最低法
    定刑為有期徒刑6月，原審量處有期徒刑1年並未過重，被告
    上訴亦無理由，均應予駁回。
據上論結，應依刑事訴訟法第368條，判決如主文。
本案經檢察官張太龍到庭執行職務。
中　　華　　民　　國　　94　　年　　10　　月　　12　　日
                  刑事第四庭    審判長法　官　吳志誠
                                      法　官  蔡美美
                                      法　官  陳珍如
以上正本證明與原本無異。
如不服本判決，應於收受本判決後10日內向本院提出上訴書狀。
其未敘述上訴理由者並得於提起上訴後10日內向本院補提理由書
狀（均須按他造當事人之人數附繕本）「切勿逕送上級法院」。
　　　　　　　　　　　　　　　　　　　書記官  岑  玢
中　　華　　民　　國　　94　　年　　10　　月　　12　　日
附錄：本判決論罪科刑法條
毒品危害防制條例第10條：
施用第1 級毒品者，處6 月以上5 年以下有期徒刑。
施用第2 級毒品者，處3 年以下有期徒刑。
